【裁判字號】    89,易,103
【裁判日期】    890324
【裁判案由】    賭博
【裁判全文】
臺灣雲林地方法院刑事判決                          八十九年度易字第一三號
    公  訴  人  臺灣雲林地方法院檢察署檢察官
    被      告  丙○○原名許.
右列被告因賭博案件，經檢察官提起公訴（八十八年度偵字第二九七號），本院判決
如左：
    主  文
丙○○（原名許漢良）在公眾得出入之場所賭博財物，處罰金參佰元，如易服勞役，
以參佰元折算壹日。
扣案之電動賭博機具貳拾玖台及賭資新台幣伍仟肆佰參拾元均沒收。
    事  實
一、丙○○（原名許漢良）於民國八十九年一月六日十四時五十分許，至雲林縣褒忠
    鄉○○路一一一號丁○○與乙○○（均已先行審結）共同經營之「幼咪咪遊藝場
    」，玩賭「保齡球」比十四支電動賭博機具。其賭法為每次投幣新台幣（下同）
    或代幣十元，如押中則贏得不等之積分，如未中，則賭資歸丁○○所有，如不玩
    時，且得以贏得之積分換取現金或檳榔、香煙等物。嗣於同日十五時二十分許，
    適有己○○、戊○○、庚○○（以上均已審結）、丙○○在場玩睹，為警當場查
    獲，並扣得電動賭博機具「滿貫大亨」四台、「十三支撲克」六台、「水果盤」
    四台、「７ＰＫ撲克」四台、「超級列車」一台、「吃角子老虎」三台、「賽馬
    」二台、「彈珠賓果」二台、「象棋麻將」二台、「撲克」一台及賭資新台幣（
    下同）五千四百三十元。
二、案經雲林縣警察局虎尾分局報請台灣雲林地方法院檢察署偵查起訴。
    理  由
一、訊據被告丙○○固供承在上址玩賭電動玩具，且得以積分換取檳榔或香煙之事實
    ，惟矢口否認賭博犯行，辯稱：伊把玩機具僅係純娛樂云云。惟查右揭事實，業
    據同案被告丁○○、乙○○於本院審理時供承不諱，並經證人即承辦員警甲○○
    、辛○○於本院訊問時結證明確；參以同案被告己○○於警訊時供承：伊曾在該
    遊藝場賭玩，贏過二次，每次輸贏都是向櫃檯小姐乙○○兌換現金，伊雖只玩「
    水果盤」，但伊朋友多人都玩過其他各項機種，故伊很清楚均可兌換現金等語；
    被告丙○○於警訊時亦供稱：可以分數換檳榔或香煙，沒有上限，看分數愈多換
    的東西愈多等語。此外，復有扣案之電動賭博機具廿九台及賭資五千四百三十元
    足資佐證。是被告丙○○上開辯解，顯係事後卸責之詞，不足採信，事證明確，
    被告犯行堪以認定。
二、核被告所為，係犯刑法第二百六十六條第一項前段之賭博罪。爰審酌被告素行、
    犯罪之動機、目的、智識程度、生活狀況，及其僅係偶一玩賭，惡性並非重大等
    一切情狀，量處如主文所示之刑，並諭知易服勞役之折算標準，以資懲儆。
三、扣案之電動賭博機具二十九台及賭資五千四百三十元，均係當場賭博之器具及財
    物，爰依刑法第二百六十六條第二項規定併予宣告沒收之。
據上論斷，應依刑事訴訟法第二百九十九條第一項前段，刑法第二百六十六條第一項
前段、第二項、第四十二條第二項，罰金罰鍰提高標準條例第一條前段、第二條，判
決如主文。
本案經檢察官林良蓉到庭執行職務。
中      華      民      國      八十九      年    四    月    二十一    日
                                         臺灣雲林地方法院刑事第一庭
                                             法  官  唐  光  義
右正本證明與原本無異。
如不服本判決，應於送達後十日內，向本院提出上訴狀。（須附繕本）
                                             書記官  陳  善  永
中      華      民      國      八十九      年    四    月    二十一    日
刑法第二百六十六條
在公共場所或公眾得出入之場所賭博財物者，處一千元以下罰金。但以供人暫時娛樂
之物為賭者，不在此限。
當場賭博之器具與在賭檯或兌換籌碼處之財物，不問屬於犯人與否，沒收之。


司法院資訊處製作；財團法人民間司法改革基金會備份。
